【裁判字號】    92,上訴,4014
【裁判日期】    921128
【裁判案由】    誣告
【裁判全文】
臺灣高等法院刑事判決                          九十二年度上訴字第四０一四號
    上  訴  人
    即  自訴人  乙○○
              （即高乙○○）
    被      告  甲○○
右上訴人因被告誣告案件，不服臺灣台北地方法院九十二年度自字第五七二號，中華
民國九十二年九月三十日第一審判決，提出上訴，本院判決如左：
    主  文
上訴駁回。
    理  由
一、自訴意旨略以：自訴人於九十二年元月三十一日將公司加入會員所拿到的雞精拿
    回基隆分送給親朋好友後將所剩二盒放在基隆房間。不久自訴人回基隆時，發現
    雞精不見了，當時僅有被告甲○○一人在家，而被告從小就有偷竊習慣，長大還
    不改，繼續在偷，且在基隆地院出庭時否認所有罪狀，還誣告自訴人妨害名譽等
    語；因認被告甲○○涉犯有刑法之誣告罪嫌云云。
二、按案件由犯罪地或被告之住所、居所或所在地之法院管轄，刑事訴訟法第五條第
    一項定有明文；又無管轄權之案件，應諭知管轄錯誤之判決，自訴程序準用公訴
    程序，刑事訴訟法第三百四十三條、第三百零四條、第三百三十五條亦分別規定
    甚明。經查：
  (一)、本件被告甲○○之住所係在基隆市○○區○○里○○路一九六號四樓，此有原
      審向法務部戶役政連結作業系統查詢之資料在卷足稽（見原審卷第八頁）。
  (二)、另依自訴意旨內容所載及自訴人之本院全國前案紀錄表（見原審卷第七頁），
      被告甲○○係向台灣基隆地方法院檢察署（設於基隆市○○路一七八號）告訴
      自訴人乙○○犯妨害名譽罪，嗣經台灣基隆地方法院檢察署於九十二年七月二
      十四日以九十二年偵字第一八六０號不起訴處分在案，則被告之犯罪地應係在
      基隆市，本案應由台灣基隆地方法院管轄，自訴人向原審法院即臺灣台北地方
      法院提起自訴，揆諸首開說明，自有未洽。
三、自訴人上訴意旨略以：原審法院以管轄錯誤為由駁回自訴，自訴人不服。又自訴
    人於九十二年元月三十一日將加入公司會員的雞精禮盒拿回基隆分送給親朋好友
    後將所剩二盒放在基隆房間。不久自訴人回基隆時，發現雞精不見了，當時僅有
    被告一人在家，而被告從小就有偷竊習慣，長大還不改，繼續在偷，且在基隆地
    院出庭時否認所有罪狀，並說了不可信賴的話等語。
四、對於原審法院判決與自訴人上訴之判斷：原審法院經調查結果，以上訴人即自訴
    人提起本件自訴，認為被告之住所地與犯罪地均在基隆市，則自訴人提起本件自
    訴案件原審法院並無管轄權，因而依刑事訴訟法第三百四十三條、第三百零四條
    、第三百零七條及第三百三十五條規定，不經言詞辯論，逕為諭知管轄錯誤之判
    決，經核並無不合。自訴人提起上訴，並未指明原判決諭知管轄錯誤係如何不當
    與原審法院究竟如何確有管轄權之具體理由，空言指摘原判決不當，經核顯無理
    由，應予駁回，並不經言詞辯論為之。
據上論斷，應依刑事訴訟法第三百六十八條、第三百七十二條，判決如主文。
中      華      民      國    九十二    年     十一     月    二十八    日
                             臺灣高等法院刑事第二十三庭
                                 審判長法  官  黃  瑞  華
                                       法  官  宋      祺
                                       法  官  陳  坤  地
右正本證明與原本無異。
如不服本判決，應於收受送達後十日內向本院提出上訴書狀，其未敘述上訴之理由者
並得於提起上訴後十日內向本院補提理由書（均須按他造當事人之人數附繕本）。
                                       書記官  陳  建  邦
中      華      民      國    九十二    年     十二     月      二      日


司法院資訊處製作；財團法人民間司法改革基金會備份。
